臺灣基隆地方法院基隆簡易庭小額民事判決
原　　　告　第一商業銀行股份有限公司
法定代理人　甲○○
訴訟代理人　乙○○
　　　　　　丁○○
被　　　告　丙○○
上列當事人間請求給付信用卡消費款事件，本院於民國96年10月
24日言詞辯論終結，判決如下：
    主  文
被告應給付原告新臺幣捌萬柒仟玖佰陸拾陸元，及自民國九十三
年七月七日起至清償日止，按週年百分之十八‧二五計算之利息
。
訴訟費用新臺幣壹仟元由被告負擔。
本判決得假執行。
    事實及理由要領
一、按訴狀送達後，原告不得將原訴變更或追加他訴，但擴張或
    減縮應受判決事項之聲明者，不在此限，民事訴訟法第255
    條第1項第3款定有明文。查原告起訴之初主張被告應給付新
    臺幣（下同）91,625元，及自民國90年10月7日起至清償日
    止，按週年百分之18.25計算之利息，暨自90年11月7日起至
    清償日止，延滯第1個月當月以150元、延滯第2個月當月以
    300元、延滯第3個月以上者，按月以600元計算之違約金（
    按：起訴狀記為「違約手續費」），嗣後原告縮減其聲明為
    被告應給付如主文第1項所示之本息，並撤回違約金部分之
    請求，核與上開法條相符，應予准許。
二、原告起訴主張：被告於89年10月5日向原告訂立以信用卡為
    工具之消費貸款契約，依約被告得持信用卡於各特約商店記
    帳消費或向辦理預借現金之金融機構預借現金，並應於當期
    繳款截止日前向原告清償，逾期則喪失期限利益，應一次繳
    清應付帳款，並按週年百分之18.25計收遲延利息。詎被告
    未依約繳款，為此提起本訴，求為判決如主文第1項所示之
    本息。而被告於言詞辯論期日到庭，對原告主張之上開事實
    、信用卡申請書之真正及原告縮減後之聲明均不爭執，並自
    承未依與原告協商之內容繳款云云。
三、原告主張上開事實，業據其提出信用卡申請書、約定條款、
    信用卡本金餘額計算表、信用卡帳單（均影本）等件為證，
    核屬相符，自堪信為真實。
四、從而，原告依消費借貸法律關係，請求被告給付如主文第1
    項所示之本金及利息，為有理由，應予准許。
五、依民事訴訟法第436條之23、第436條第2項、第78條、第436
    條之19第1項、第436條之20規定，判決如主文。
中　　華　　民　　國　　96　　年　　10　　月　　31　　日
　　              基隆簡易庭法　官　徐世禎
以上正本係照原本作成。
對於本件判決如有不服，應於收受送達後20日內向本院提出上訴
書狀，上訴於本院合議庭，並按他造當事人之人數附具繕本。
當事人之上訴，非以判決違背法令為理由不得為之，上訴狀應記
載上訴理由，表明下列各款事項：
(一)原判決所違背之法令及其具體內容。
(二)依訴訟資料可認為原判決有違背法令之具體事實。
中　　華　　民　　國　　96　　年　　10　　月　　31　　日
                            書記官　賴敏慧
